【裁判字號】    89,上易,1187
【裁判日期】    890620
【裁判案由】    贓物
【裁判全文】
臺灣高等法院臺中分院刑事判決              民國八十九年度上易字第一一八七號
    上  訴  人
    即  被  告  乙○○
右上訴人因贓物案件，不服臺灣苗栗地方法院中華民國八十九年三月二十七日第一審
判決（民國八十九年度易字第一八三號，起訴案號：臺灣苗栗地方法院檢察署民國八
十八年度偵字第五六三四號），提起上訴，本院判決如左：
    主      文
上訴駁回。
    事實及理由
一、本案經本院審理結果，認第一審判決認事用法及量刑均無不當，應予維持，並引
    用第一審判決書記載之事實、證據及理由（如附件） 。
二、上訴人即被告乙○○在本院未提出其他有利之證據及辯解，其上訴無理由，應予
    駁回。被告乙○○經合法傳喚，無正當理由不到庭，爰不待其陳述，逕行判決。
三、據上論斷，應依刑事訴訟法第三百七十三條、第三百六十八條、第三百七十一條
    ，判決如主文。
本案經檢察官丁○○到庭執行職務。
中      華      民      國     八十九     年      六      月    二十    日
                             臺灣高等法院臺中分院刑事第六庭
                                         審判長法  官  李  文  雄
                                               法  官  陳  嘉  雄
                                               法  官  龔  永  昆
右正本證明與原本無異。
不得上訴。
                                               書記官  陳  麗  玉
中      華      民      國     八十九     年      六      月   二十一   日
                                                                        Ｄ
台灣苗栗地方法院刑事判決                          八十九年度易字第一八三號
    公  訴  人  臺灣苗栗地方法院檢察署檢察官
    被      告  乙○○  男三十三歲（民國○○○年○月○○日生）
                        住苗栗縣竹南鎮○○街二五九巷十七號
                        身分證統一編號：Ｋ一二七一七五七九號
右列被告因贓物案件，經檢察官提起公訴（八十八年度偵字第五六三四號），本院判
決如左：
    主  文
乙○○收受贓物，累犯，處有期徒刑陸月，如易科罰金以佰元折算壹日。
    事  實
一、乙○○前曾違反肅清煙毒條例案件，經法院判處有期徒刑六月確定，於民國（下
    同）八十四年四月二十七日易科罰金執行完畢，猶不知悔改，於八十八年十月十
    六日下午二時許，在苗栗縣竹南鎮○○街二五九巷十七號住處，明知陳勝發（另
    經台灣苗栗地方法院檢察署檢察官偵辦中）所交付懸掛ＬＵ─七九二五號車牌（
    甲○○於八十八年十一月十日中午十二時許所失竊）之自用小貨車（係上大郵聯
    企業有限公司所有，於八十八年十一月八日上午八時許所失竊），係屬來路不明
    之車輛，仍故予收受後，於八十八年十月十六日下午二時三十分許，駕駛上開車
    搭載陳勝發，在苗栗縣竹南鎮○○街二號前，為警當場查獲，惟陳勝發乘隙逃逸
    。
二、案經苗栗縣警察局竹南分局移送臺灣苗栗地方法院檢察署檢察官偵查起訴。
    理  由
一、訊據被告乙○○故不否認前後駕駛上開車三分鐘，為警當場查獲之事實，惟矢口
    否認有收受贓物罪嫌，辯稱：伊不知車子是偷來的云云。經查，右揭事實已據被
    害人甲○○、丙○○指訴稽詳，並有車輛竊盜、車牌失竊資料個別查詢報表─查
    詢車輛認可資料、贓物領據等附卷可稽，又上開車係以接線方式點火駕駛之情，
    復為被告乙○○所自承，況參酌被告乙○○自承伊知悉陳勝發有竊盜前科等情，
    實難認被告於駕駛上開車之際無贓物之認識！綜上所述，被告乙○○有知贓之情
    實明矣，被告乙○○上開所辯顯係卸責之詞，不足採，事證已臻明確，被告右開
    犯行洵堪認定。
二、核被告乙○○所為，係犯刑法第三百四十九條第一項收受贓物罪。次查，被告乙
    ○○前曾犯肅清煙毒條例案件之罪，經法院判處有期徒刑六月確定，於八十四年
    四月二十七日執行完畢，有本院被告全國前案紀錄表在卷可稽，其於五年以內再
    犯本件有期徒刑以上之罪，為累犯，應依刑法第四十七條規定加重其刑。爰審酌
    被告犯罪之動機、目的、手段，犯罪時所受之刺激及其品性、生活狀況、智識程
    度、犯罪所生之損害，及犯罪後否認犯行等一切情狀，科處如主文所示之刑，並
    諭知易科罰金之折算標準。
據上論斷，應依刑事訴訟法第二百九十九條第一項前段，刑法第三百四十九條第一項
、第四十七條，罰金罰鍰提高標準條例第一條前段、第二條，判決如主文。
本案經檢察官吳義聰到庭執行職務。
中      華      民      國    八十九    年      三      月    二十七    日
                                    臺灣苗栗地方法院刑事庭
                               法  官  姚  銘  鴻
右正本證明與原本無異。
如不服本判決，應於送達後十日內向本院提出上訴狀（須附繕本），上訴於台灣高等
法院台中分院。
                                        書記官  張  文  玲
中      華      民      國    八十九    年      三      月    二十八    日
附錄本案論罪科刑法條全文：
刑法第三百四十九條
收受贓物者，處三年以下有期徒刑、拘役或五百元以下罰金。


司法院資訊處製作；財團法人民間司法改革基金會備份。
